臺灣嘉義地方法院民事判決
                                    109年度嘉簡字第698號
原      告  吳振嘉  



被      告  蔡中和  


上列當事人間遷讓房屋等事件，本院於民國110年1月27日言詞辯
論終結，判決如下：
    主  文
一、被告應將門牌號碼嘉義市○區○○街○○路○段00巷00號房
    屋遷讓返還原告。
二、被告應給付原告新臺幣（下同）312,500元。
三、被告應自民國109年11月17日起至遷讓返還第1項房屋日止，
    按月給付原告62,500元。
四、本判決可以假執行。
五、訴訟費用5,290元由被告負擔。
    事實及理由
一、本件被告沒有在言詞辯論期日出庭，且沒有民事訴訟法第38
    6條各款規定的情形，所以本院依原告的聲請，在只有原告
    一方到場辯論情形下作成判決。
二、原告主張：
（一）兩造在民國109年5月20日簽訂房屋租賃契約書（下稱系爭
      租約），約定由原告將其所有門牌號碼嘉義市○區○○街○○
      路○段00巷00號房屋（下稱系爭房屋）出租給被告，租賃
      期間自109年5月20日起至110年5月19日止，租金為每月62
      ,500元。被告積欠109年6月至9月份的租金共250,000元，
      經原告催告仍不支付，原告有委託代書跟被告聯繫，也有
      到現場跟被告表示要終止租約，並以起訴狀繕本送達為終
      止系爭租約的意思表示。
（二）被告從109年6月到原告11月終止租約，都沒有給付租金，
      原告只請求109年6月至10月份的租金共312,500元（62,50
      0元×5個月）。又被告到現在仍然沒有遷離系爭房屋，被
      告不付租金繼續使用系爭房屋，導致原告每月受有相當租
      金的損害。因此，提起本件訴訟，請求被告遷讓房屋，及
      給付租賃期間積欠的租金，及請求被告在遷讓返還系爭房
      屋前，按月給付原告62,500元。
（三）聲明：如主文所示。
三、被告沒有在言詞辯論期日到場，也未提出書狀作何聲明或陳
    述。
四、本院得心證的理由：
（一）原告主張的上開事實，已經提出公證書、系爭租約為證，
      而被告已於相當時期受合法通知，未於言詞辯論期日到場
      ，亦未提出書狀作何聲明或陳述，依民事訴訟法第436條
      第2項、第280條第3項準用第280條第1項規定，視同被告
      自認原告主張的事實為真實。
（二）原告請求被告返還系爭房屋、給付積欠租金部分：
    1.按「承租人租金支付有遲延者，出租人得定相當期限，催
      告承租人支付租金，如承租人於其期限內不為支付，出租
      人得終止契約。租賃物為房屋者，遲付租金之總額，非達
      二個月之租額，不得依前項之規定，終止契約。其租金約
      定於每期開始時支付者，並應於遲延給付逾二個月時，始
      得終止契約」，民法第440條第1、2項分別有明文規定。
    2.被告自109年6月起均未付租金，經原告催告仍未給付，原
      告於109年10月14日提起本件訴訟，並以起訴狀繕本送達
      作為終止系爭租約的意思表示，該起訴狀繕本已於109年1
      1月15日送達被告，應該認定本件租約已經在109年11月15
      日合法終止。系爭租約既已終止，原告依民法第455條規
      定請求被告返還系爭房屋，自屬有據，應予准許。
    3.又兩造間就系爭房屋訂有租約，約定每月租金62,500元，
      且原告並無收取押租金。所以，原告依兩造間租賃契約的
      約定，請求被告給付被告積欠的109年6月至10月此段期間
      的租金共計312,500元，也有所依據。
（三）原告請求不當得利的部分：
    1.按無法律上之原因而受利益，致他人受損害者，應返還其
      利益，民法第179條前段有明文。而無權占有別人的房屋
      ，可能獲得相當於租金的利益，是社會通常的觀念，因此
      ，如果無權占有別人的房屋，加害人應該返還的不當得利
      的範圍，就是相當於租金的利益。
    2.本件租約已經在109年11月15日終止，被告在系爭租約終
      止後，仍占有使用系爭房屋，受有相當於租金的不當得利
      ，導致原告受有損害。原告主張從終止租約後的109年11
      月17日起到被告遷讓本件房屋給原告時，按月以本件租約
      約定的租金62,500元計算的不當得利，也有法律上依據。
五、結論，原告依照兩造租約及不當得利的法律關係，訴請被告
    遷讓返還系爭房屋，並給付租金312,500元，及從109年11月
    17日起到被告遷讓返還系爭房屋之日止，按月給付62,500元
    ，為有理由，應予准許。
六、本件是就民事訴訟法第427條規定適用簡易程序所為被告敗
    訴的判決，依同法第389條第1項第3款規定，應依職權宣告
    假執行。
七、訴訟費用負擔之依據：民事訴訟法第78條。
中　　華　　民　　國　 110　　年　　 2　　月　　 8　　日
                  臺灣嘉義地方法院嘉義簡易庭
                                  法　官　吳芙蓉
以上正本係照原本作成。
如對本判決上訴，須於判決送達後20日內向本庭（嘉義市○○路
000○0號）提出上訴狀（均須按他造當事人之人數附繕本）。
中　　華　　民　　國　　110 　年　　2 　　月　　8 　　日
                                  書記官  葉芳如